臺灣南投地方法院民事裁定
111年度司繼字第331號
聲  請  人  林琪琛  



受  選任人  劉鳳嬌  

上列聲請人聲請選任遺產管理人事件，本院裁定如下：
    主  文
選任劉鳳嬌為被繼承人劉守仁（男，民國00年0月0日生，身分證
統一編號：Z000000000號，生前最後住所：南投縣○○鎮○○路00號
）之遺產管理人。
准對被繼承人劉守仁之繼承人為承認繼承之公示催告。
被繼承人劉守仁之繼承人，應自本公示催告公告於司法院網站之
翌日起7個月內承認繼承，上述期限屆滿，無繼承人承認繼承時
，被繼承人劉守仁之遺產，於清償債權並交付遺贈物後，如有賸
餘，即歸屬國庫。
程序費用新臺幣1,000元由被繼承人劉守仁之遺產負擔。
    理  由
一、按繼承開始時，繼承人之有無不明者，由親屬會議於一個月
    內選定遺產管理人，並將繼承開始及選定遺產管理人之事由
    ，向法院報明；親屬會議依前條規定為報明後，法院應依公
    示催告程序，定六個月以上之期限，公告繼承人，命其於期
    限內承認繼承；無親屬會議或親屬會議未於前條所定期限內
    選定遺產管理人者，利害關係人或檢察官，得聲請法院選任
    遺產管理人，並由法院依前項規定為公示催告，民法第1177
    條、第1178條分別定有明文。
二、聲請意旨略以：聲請人與被繼承人劉守仁同為第三人林容墩
    之繼承人，林容墩遺有南投縣○○鎮○○段000地號土地，惟被
    繼承人於民國110年12月2日死亡，其繼承人均已死亡，是否
    有其他繼承人不明，且無親屬會議於一個月內選定遺產管理
    人，致聲請人無法對上開遺產行使權利，為確保聲請人之權
    利，爰基於利害關係人地位，依法聲請選任劉鳳嬌為被繼承
    人之遺產管理人等語。
三、經查，聲請人主張之上開事實，業據其提出除戶戶籍謄本、
    繼承系統表及土地登記謄本等件為證，並經本院發函向南投
    ○○○○○○○○○函調被繼承人之全部法定繼承人戶籍資料，均查
    無尚生存之繼承人，此有該所111年6月8日埔戶字第1110002
    028號函附卷可參。揆諸前揭說明，聲請人據以聲請選任遺
    產管理人，於法有據，應予准許。
四、又按遺產管理人之設，旨在管理保存及清算遺產，以免遺產
    散失，是以遺產管理人具有相當之公益色彩；另選任遺產管
    理人，除慮及管理遺產之公平性外，尚須考慮其適切性，亦
    即可對其遺產、遺債之情形瞭解較深，或具法律、會計等專
    業能力，復與遺債債權人無利害共同關係而得忠誠處理者，
    優先選任為宜。經查，劉鳳嬌係被繼承人之姑姑，其長期處
    理劉家事務，對被繼承人之遺產遺債情況瞭解應較深，而有
    助於遺產管理人職務之遂行，且其未自被繼承人之遺產分得
    任何利益，當無利害衝突之虞，認由劉鳳嬌擔任被繼承人之
    遺產管理人，應屬適當。爰裁定如主文第1項所示，並依法
    為承認繼承之公示催告。
五、程序費用負擔之依據：家事事件法第127條第4項。
六、如不服本裁定，應於裁定送達後10日內向本院提出抗告狀，
    並繳納抗告費新臺幣1,000元。
中　　華　　民　　國　　111 　年　　6 　　月　　20　　日
                  家事法庭  司法事務官  李欣容